臺灣高雄地方法院刑事判決　　　　　　　　　　　　九十一年度訴字第三五一號
　　公　訴　人　臺灣高雄地方法院檢察署檢察官
　　被　　　告　甲○○
右列被告因違反毒品危害防制條例案件，經檢察官提起公訴（九十一年度偵緝字第一
０五四號），本院判決如左：
    主  文
甲○○施用第一級毒品，處有期徒刑柒月，扣案之第一級毒品海洛因壹包（淨重零點
柒柒公克、包裝重零點貳壹公克）沒收銷燬之；又施用第二級毒品，處有期徒刑參月
，第二級毒品安非他命壹包（驗前毛重壹點肆公克、驗後毛重壹點參公克）；應執行
有期徒刑捌月，扣案之第一級毒品海洛因壹包（淨重零點柒柒公克、包裝重零點貳壹
公克）、第二級毒品安非他命壹包（驗前毛重壹點肆公克、驗後毛重壹點參公克），
均沒收銷燬之。
    事  實
一、甲○○前於民國八十七年間，因施用毒品案件，經本院裁定送觀察、勒戒後，認
    無繼續施用毒品之傾向，由臺灣高雄地方法院檢察署檢察官於八十七年十月三十
    日以八十七年度偵字第一八九０九號為不起訴處分確定。猶不知戒絕毒癮，竟於
    九十一年四月十八日晚上，在高雄縣鳥松鄉○○村○○路一三０號住處，施用第
    一級毒品海洛因一次，又於同年月十九日下午四時許回溯二十四小時內之某時，
    在不詳處所，施用第二級毒品安非他命一次，嗣於同年月十九日下月四時許，因
    竊盜案件遭通緝，為警於上開住處逮捕後採尿查獲，並扣得第一級毒品海洛因一
    包（淨重零點七七公克、包裝重零點二一公克）、第二級毒品安非他命一包（驗
    前毛重一點四公克、驗後毛重一點三公克），經本院裁定送觀察、勒戒後，認有
    繼續施用毒品之傾向。
二、案經高雄市政府警察局三民第二分局報告臺灣高雄地方法院檢察署檢察官偵查起
    訴。
    理  由
一、訊據被告甲○○固坦承右揭施用第一級毒品海洛因之事實，惟矢口否認有何施用
    第二級毒品安非他命之犯行。惟查，被告為警查獲時所採集之尿液經送驗結果，
    呈嗎啡及甲基安非他命陽性反應，有高雄市立凱旋醫院九十一年五月二十三日煙
    毒尿液檢驗成績書一紙附卷可稽。另扣案之第一級毒品海洛因一包，淨重零七七
    公克，包裝重零點二一公克；第二級毒品安非他命一包，驗前毛重一點四公克，
    驗後毛重一點三公克，亦分別有法務部調查局九十一年五月二十日調科壹字第二
    二００一三四四二號鑑定通知書、高雄醫學大學附設中和紀念醫院報告編號九一
    一一─一一四號檢驗報告各一紙在卷足參。按海洛因施用入人體後水解還原成嗎
    啡，再循嗎啡之代謝方式排出體外；而海洛因經注射入人體後，約百分之八十於
    二十四小時內自尿中排出，業據行政院衛生署藥物食品檢驗局（七三）藥檢壹字
    第０三０二二一號函及（八一）藥檢壹字第八一一四八八五號函敘明可查。次按
    甲基安非他命經口服投與後，約百分之七十於二十四小時內可自尿液中排出，又
    其尿液內含甲基安非他命成分之檢出，與投與甲基安非它命的量、個人體質、檢
    驗儀器之精密度有關，通常採尿化驗是否呈陽性反應，應以投與後二十四小時內
    所採者為宜，此亦有行政院衛生署藥物食品檢驗局（八０）藥檢壹字第四五二九
    號函可查。又按「尿液毒品檢驗．．．若能使用先進之氣相層析質譜儀分析法確
    認，則可完全排除偽陽性之干擾，為目前最具公信力的檢驗方法」為法務部調查
    局第六處八十七年九月二十九日（八七）發技（一）字第八七０七四五七四號函
    所揭示。被告為警查獲時所採集之尿液經送請高雄市立凱旋醫院以免疫學分析法
    及氣相層析質譜儀法（ＧＣ／ＭＳ方法）檢驗結果，既均呈嗎啡及甲基安非他命
    陽性反應，有前開煙毒尿液檢驗成績書附卷可稽，其鑑驗結果當無偽陽性之可能
    ，應堪採信，則被告於該次採尿時間往前回溯二十四小時內，曾施用海洛因及安
    非他命各一次之事實，堪以認定。綜上論述，被告自白有於查獲前一日晚上施用
    第一級毒品海洛因一節，核與事實相符，自可採為論罪之依據，至其空言否認有
    施用第二級毒品安非他命之犯行，要係卸責之詞，不足採信。又被告曾於八十七
    年間，因施用毒品案件，經本院裁定送觀察、勒戒後，認無繼續施用毒品之傾向
    ，由臺灣高雄地方法院檢察署檢察官於八十七年十月三十日以八十七年度偵字第
    一八九０九號為不起訴處分確定，有臺灣高等法院被告全國前案紀錄表一份在卷
    可憑，其於五年內再犯本件毒品危害防制條例第十條第一項、第二項之罪，經送
    觀察、勒戒後，認有繼續施用毒品傾向，亦有臺灣高雄看守所附設勒戒處所九十
    一年九月四日高所坤戒勒字第二０四一號函所附有繼續施用毒品傾向證明書一份
    存卷足憑。本件事證明確，被告犯行足堪認定。
二、查海洛因、安非他命係毒品危害防制條例第二條第二項所稱之第一、二級毒品，
    不得持有、施用。次按犯毒品危害防制條例第十條之罪者，經觀察、勒戒後，認
    無繼續施用毒品之傾向，應由檢察官為不起訴處分。依此為不起訴處分後，五年
    內再犯第十條之罪，經觀察、勒戒後，認有繼續施用毒品之傾向者，則不適用前
    開不起訴處分之規定，而應依一般刑事訴訟程序予以起訴論罪科刑，此觀諸毒品
    危害防制條例第二十條第二項、第三項之規定自明。被告前既因施用毒品案件，
    經觀察、勒戒後，認無繼續施用毒品之傾向，由檢察官為不起訴處分在案，其於
    五年內再犯本件施用毒品案件，經觀察、勒戒後，認有繼續施用毒品之傾向，依
    前所述即應予論罪科刑。故核被告所為，係犯毒品危害防制條例第十條第一項之
    施用第一級毒品罪及同條第二項之施用第二級毒品罪。其施用第一、二級毒品前
    後，持有海洛因、安非他命之低度行為，應為施用之高度行為所吸收，不另論罪
    。被告所犯上述二罪，犯意各別，行為互殊，應予分論併罰。爰審酌被告曾有肅
    清煙毒條例等前科，有臺灣高等法院被告全國前案紀錄表一份附卷可稽，素行不
    佳，又因施用毒品案件，經觀察、勒戒後，由檢察官為不起訴處分確定，仍未戒
    絕毒品，再犯本件施用毒品犯行，顯見其無悔改之意，意志不堅，有失政府制定
    毒品危害防制條例之立法美意，本不宜寬貸，惟念其施用毒品乃自戕一己之身體
    健康，尚未害及他人，且施用時間非長，所犯情節非重，犯後亦坦承犯行，態度
    良好等一切情狀，分別量處如主文所示之刑，並定其應執行刑。扣案之第一級毒
    品海洛因一包（淨重零點七七公克、包裝重零點二一公克）、第二級毒品安非他
    命一包（驗前毛重一點四公克、驗後毛重一點三公克），依毒品危害防制條例第
    十八條第一項前段規定，不問屬於犯人與否，均予以宣告沒收銷燬之。
據上論斷，應依刑事訴訟法第二百九十九條第一項前段，毒品危害防制條例第十條第
一項、第二項、第十八條第一項前段、第二十條第三項，刑法第十一條、第五十一條
第五款、第九款，判決如主文。
本案經檢察官楊慶瑞到庭執行職務。
中      華      民      國      九十一      年    十二    月  二十六    日
                                  臺灣高雄地方法院刑事庭
                                      審判長  法  官 黃三友
                                              法  官 涂裕洪
                                              法  官 王雅苑
右正本證明與原本無異。
如不服本判決，應於判決送達後十日內，向本院提出上訴狀。
                                              書記官 黃琬婷
中      華      民      國      九十一      年    十二    月  二十六    日
附錄法條：
毒品危害防制條例第十條
施用第一級毒品者，處六月以上五年以下有期徒刑。
施用第二級毒品者，處三年以下有期徒刑。
